【裁判字號】    97,上易,523
【裁判日期】    970331
【裁判案由】    詐欺
【裁判全文】
臺灣高等法院刑事判決                 97年度上易字第523號
上  訴  人
即  被  告  甲○○
上列上訴人因詐欺案件，不服臺灣臺北地方法院96年度易字第
3365號，中華民國97年1月24日第一審判決（起訴案號：臺灣臺
北地方法院檢察署96年度偵字第25776號），提起上訴，本院判
決如下：
    主  文
上訴駁回。
    事  實
一、甲○○曾於民國九十一年間因施用第一級、第二級毒品案件
    ，經臺灣士林地方法院以九十一年度訴字第六一二號判決分
    別判處有期徒刑一年、七月，並定應執行刑有期徒刑一年六
    月確定，嗣於九十四年四月二十七日縮刑期滿執行完畢。詎
    其仍不知悔改，於九十六年二月十四日十八時三十分許，與
    黃勝閔（由檢察官另行提起公訴）共同基於意圖為自己不法
    所有之犯意聯絡，由黃勝閔騎車號ＤＱＸ─七七三號輕型機
    車搭載甲○○，在臺北市市○○道、中山北路口停等紅燈時
    ，靠近由鄭睿三駕駛，亦在同路口停等紅燈之車號０五三七
    ─ＦＢ號自用小客車，待該路口號誌轉換為綠燈，鄭睿三駕
    車欲起步前行時，黃勝閔及甲○○即拍打鄭睿三之自用小客
    車之引擎蓋，詐稱其車輛前輪壓傷黃勝閔左腳掌，黃勝閔並
    隨即坐在路旁脫去鞋、襪檢視傷勢（其實為舊有之瘀傷），
    甲○○則向鄭睿三告稱因黃勝閔未隨身攜帶健保卡及身分證
    ，故要求鄭睿三提供新臺幣（下同）一千元供黃勝閔嗣後自
    行就醫，鄭睿三因而陷於錯誤，誤以為黃勝閔之左腳掌傷勢
    確為其自用小客車所壓傷，故允諾給付一千元。適乙○○駕
    車行經該處，發覺坐在路旁之黃勝閔曾在兩日前以車禍為由
    向其索討財物，警覺黃勝閔係以假車禍之手法詐財，遂停車
    請附近之交通警員前來查看，嗣甲○○見警員前來，即騎車
    號ＤＱＸ─七七三號輕型機車快速逃逸，黃勝閔見狀，未及
    向鄭睿三取款亦徒步逃逸，旋為警員追捕，甲○○、黃勝閔
    始未得手財物。
二、案經臺灣臺北地方法院檢察署檢察官自動檢舉簽分偵辦。
    理  由
一、前揭犯罪事實，業據被告甲○○於本院行準備程序及審理時
    均坦承不諱，核與同案被告黃勝閔供述情節相符，並據告訴
    人鄭睿三於警詢、偵查中指訴綦詳，且經證人乙○○於檢察
    官訊問時結證屬實，並有現場圖、黃勝閔腳傷、鞋子照片等
    件附卷可證，足證被告任意性自白核與事實相符，堪以採信
    。綜上，本件事證明確，被告犯行堪以認定，應依法論科。
二、核被告所為，係犯刑法第三百三十九條第三項、第一項詐欺
    取財未遂罪。被告與黃勝閔就本案犯行，有犯意聯絡和行為
    分擔，為共同正犯。又被告曾於九十一年間因施用第一級、
    第二級毒品案件，經臺灣士林地方法院以九十一年度訴字第
    六一二號判決分別判處有期徒刑一年、七月，並定應執行刑
    有期徒刑一年六月確定，嗣於九十四年四月二十七日縮短刑
    期執行完畢。此有本院被告前案紀錄表在卷足憑，其於五年
    內故意再犯本案有期徒刑以上之罪，係屬累犯，應依刑法第
    四十七條第一項規定加重其刑。被告僅著手於詐欺之犯行而
    未生使告訴人受損害之既遂結果，為未遂犯，爰依刑法第二
    十五條第二項規定減輕其刑。被告既有刑之加重減輕二種事
    由，應先加後減之。
三、原審以被告罪證明確，適用刑法第28條、第339條第3項、第
    1項、第47條第1項、第25條、第41條第1項前段，並審酌被
    告之素行，智識程度，犯罪之動機、手段、危害程度，犯罪
    後坦承犯行，態度良好等一切情狀，量處有期徒刑三月，並
    依中華民國96年罪犯減刑條例第二條第一項第三款規定，減
    刑為有期徒刑一月又十五日，如易科罰金以新台幣一千元折
    算一日，其認事用法，核無不合，量刑亦稱妥適，上訴意旨
    以量刑過重指摘原判決不當，為無理由，應予駁回。
據上論斷，應依刑事訴訟法第368條，判決如主文。
本案經檢察官郭啟東到庭執行職務。
中    華    民    國    97    年    3     月    31    日
                  刑事第八庭審判長法  官  鄭文肅
                                  法  官  張明松
                                  法  官  蔡光治
以上正本證明與原本無異。
不得上訴。
                                  書記官  陳韋杉
中    華    民    國    97    年    3     月    31    日
附錄本案論罪法條
中華民國刑法第339條
意圖為自己或第三人不法之所有，以詐術使人將本人或第三人之
物交付者，處5 年以下有期徒刑、拘役或科或併科1 千元以下罰
金。
以前項方法得財產上不法之利益或使第三人得之者，亦同。
前二項之未遂犯罰之。


司法院資訊處製作；財團法人民間司法改革基金會備份。
